【裁判字號】    88,簡上,524
【裁判日期】    890314
【裁判案由】    給付票款
【裁判全文】
臺灣臺中地方法院民事判決  八十八年度簡上字第五二四號
    上  訴  人  良奇有限公司
    法定代理人  詹耀燊
    被上訴人    安泰商業銀行股份有限公司
    法定代理人  倪德明
    訴訟代理人  王宗盟
右當事人間請求給付票款事件，上訴人對於中華民國八十八年九月二十三日本院沙鹿
簡易庭八十八年度沙簡字第五二三號第一審判決提起上訴，本院判決如左：
    主  文
原判決廢棄。
被上訴人在第一審之訴駁回。
第一、二審訴訟費用由被上訴人負擔。
    事  實
甲、上訴人方面：
  一、聲明：如主文所示。
  二、陳述：上訴人並未在系爭支票上背書，訴外人信榮興企業有限公司 (下稱信榮
      興公司) 承認支票上之背書是他們自己刻蓋的。上訴人未收到發票，亦未收到
      發票上所載的貨物。
三、證據：未提出任何證據。
乙、被上訴人方面：
  一、聲明：駁回上訴。
  二、陳述：除與原審判決書所載者相同茲予引用外，補稱：信榮興公司是將系爭支
      票及統一發票一起交給被上訴人，當時支票上已有上訴人背書，這段時間找不
      到信榮興之負責人，被上訴人也無法舉證系爭支票上背書之真正。
  三、證據：援用原審之立證方法，並提出統一發票一張。
     理  由
一、被上訴人主張: 伊執有訴外人陳巧沛簽發，以華南商業銀行西園分行為付款人，
    面額新台幣  (下同)十八萬五仟元之支票一張，經上訴人背書，屆期提示不獲付
    款等情，依票據關係，求為命上訴人如數給付及加給法定利息之判決。
二、上訴人則以: 伊並未在系爭支票上背書，訴外人信榮興公司承認支票上之背書是
    他們自己刻蓋的等語，資為抗辯。
三、按當事人主張有利於已之事實者，就其事實有舉證之責任，民事訴訟法第二百七
    十七條前段定有明文。又民事訴訟如係由原告主張權利者，應先由原告負舉證之
    責，若原告先不能舉證，以證實自己主張之事實為真實，則被告就其抗辯事實即
    令不能舉證，或所舉證據尚有疵累，亦應駁回原告之請求 (最高法院十七年字第
    九一七號判例) 。本件被上訴人主張之事實，雖據提出支票、退票理由單及統一
    發票各一紙為證。然上訴人否認支票上背書之真正，被上訴人對此亦自認無法舉
    證以實其說。另統一發票僅係銷售貨物所開立之憑證，且其上所記載之金額四十
    四萬零五百零一元，與系爭支票上之面額並不相同，尚無從憑以認定兩者有何關
    連而作為有利於被上訴人之判斷。此外被上訴人未再舉證證明，其主張之事實自
    難信為真實。則揆諸前開說明，即令上訴人就其抗辯之事實不能舉證，仍應駁回
    被上訴人之訴。原審為上訴人不利之判決，尚欠允洽，上訴論旨執以指摘原判決
    不當，求予廢棄改判，非無理由。
四、據上論結，本件上訴為有理由，依民事訴訟法第四百三十六條之一第三項、第四
    百五十條、第七十八條，判決如主文。
中      華      民      國    八十九    年      三      月      十四    日
                            臺灣臺中地方法院民事第四庭
~B審判長法官  林大洋
~B法      官  林大洋
~B法      官  林大洋
右為正本係照原本作成
附記一如不服本判決，應於判決送達後二十日內，向本院提出上訴狀。
附記二不得上訴。
附記三如對本判決上訴，須於判決送達後二十日內，向本院提出上訴狀，同時表明上訴理
由；如已於本判決宣示後送達前提起上訴者，應於判決送達後十日內補具上訴理由（上訴
僅得以判決適用法規顯有錯誤為理由，並按他造當事人之人數附繕本）。
中      華      民      國    八十九    年      三      月      二      日
~B法院書記官  張芳惠


司法院資訊處製作；財團法人民間司法改革基金會備份。
